【裁判字號】    99,易,146
【裁判日期】    990604
【裁判案由】    恐嚇
【裁判全文】
臺灣宜蘭地方法院刑事判決               99年度易字第146號
公  訴  人  臺灣宜蘭地方法院檢察署檢察官
被      告  丙○○
上列被告因恐嚇案件，經檢察官提起公訴（99年度偵字第262號
），本院判決如下：
    主  文
丙○○犯恐嚇危害安全罪，處有期徒刑捌月。
    犯罪事實
一、丙○○因侵害乙○○○之女，經本署檢察官提起公訴，於臺
    灣宜蘭地方法院於民國98年12月16日判決，丙○○獲悉判決
    結果，因與其預期有所落差而遷怒乙○○○，遂基於恐嚇危
    害安全之單一決意，自98年12月17日下午1時許起至98年12
    月18日下午4時許止，接續以00-0000000號、00-0000000號
    、00-0000000號及0000000000號等電話撥打至乙○○○住處
    市內電話00-0000000號，責怪乙○○○未於審理程序到庭為
    其美言，並口氣不佳地表示：「不甘願遭判如此刑度，要對
    你們家放火，準備好棺材」、「我一條命配你們全家的命」
    等語，而以此危害生命、身體、財產之事恐嚇告訴人乙○○○，使乙○○○心生畏懼報警處理，致生危害於乙○○○之
    安全。
二、案經乙○○○訴由宜蘭縣政府警察局蘇澳分局報請臺灣宜蘭
    地方法院檢察署檢察官偵查起訴。
    理  由
壹、證據能力部分：
    按被告以外之人於審判外之陳述，雖不符前4條之規定，而
    經當事人於審判程序同意作為證據，法院審酌該言詞陳述或
    書面陳述作成時之情況，認為適當者，亦得為證據，刑事訴
    訟法第159條之5第1項定有明文。本件以下所引被告以外之
    人於審判外之書面或言詞陳述，被告於審判程序均同意作為
    證據，本院審酌上開書面及言詞陳述作成時之情況，認適宜
    作為證據使用，均有證據能力，合先敘明。
貳、實體部分：
一、訊據被告固坦承：(一)伊於98年12月16、17日獲悉本院就伊因
    侵害乙○○○之女案件判決結果，伊應執行有期徒刑8年6月
    之刑度。(二)伊有於98年12月17日下午1時許起至98年12月18
    日下午4時許止，接續以00-0000000號、00-0000000號公司
    之電話、00-0000000號住處之電話及0000000000號行動電話
    撥打至告訴人乙○○○住處市內電話00-0000000號，與告訴
    人乙○○○對話，口氣不佳等情不諱，惟矢口否認有何恐嚇
    危害安全之犯行，辯稱：伊沒有講恐嚇的話，假如伊有恐嚇
    乙○○○，乙○○○就不敢與伊單獨見面了。且伊被乙○○○打也沒有還手或提告云云。惟查：
  (一)上開犯罪事實，業據證人乙○○○及甲○○分別證述明確，
    並有0000000000號行動電話通聯資料查詢回覆單、00000000
    00號行動電話98年12月16日至12月23日之雙向通聯紀錄、00
    -0000000號電話98年10月5日至12月31日通聯紀錄、00-0000
    000號電話98年12月17日通聯紀錄、00-0000000、00-000000
    0號電話申登人資料查詢、乙○○○庭呈丙○○恐嚇通聯紀
    錄手寫稿及本院電話紀錄表各1份在卷可稽，核與證人乙○○○所為證述之情節相符，自堪信為真實。
  (二)被告雖辯稱：伊沒有講恐嚇的話云云，然證人乙○○○迭於
    警、偵訊及本院審理時證稱：被告從他判刑那天（98年12月
    17日下午1時半）就開始打電話到伊家，被告叫伊等棺材買
    好，他1個人要陪伊等全家7人性命，說要潑汽油燒房子，每
    次幾乎都是用這種恐嚇言語恐嚇伊。被告自從判刑之後每天
    都打，大概1天都至少5通以上，內容都是恐嚇伊等要伊等死
    的話語。自從判刑之後（98年12月17日）到現在，伊已經5
    天沒有睡好，就是怕被告真的跑來家裡放火，害死伊等全家
    ，伊很怕會牽連到鄰居。98年12月17日被告判刑第2日下午1
    點分左右開始，被告以住家電或0000000000及其他號碼打到
    伊家，伊接到電話，被告說不甘願被判這麼重，他1個人而
    已，要對伊家放火，要伊等準備好棺材，伊會害怕所以就報
    警。98年12月17日及98年12月18日，被告有多次以00000000
    00、00-0000000、00-0000000、00-0000000號電話撥打伊住
    處00-0000000號電話，並說：「不甘願遭判如此刑度，要對
    你們家放火，準備好棺材」這些話，當時伊聽被告如此說怕
    的要命，因為伊家電話有顯示來電號碼，所以伊知道被告係
    使用上開電話。被告有於98年12月16、17日知道判決結果，
    打電話給伊，伊有接到被告的電話，被告說他不甘願被判這
    麼久，伊跟被告說又不是伊做的事，被告又說伊跟他和解，
    並沒有做到當初答應的事，但雙方去蘇澳調解的時候，調解
    委員有說這是民事的事，跟刑事沒有關係，被告的爸爸有聽
    到，這樣怎麼會是伊騙被告的錢呢？伊和被告對話的口氣到
    後來都不好，因為被告有說要放火燒伊家房子，1個人要配
    伊家7個人，伊等要準備好棺材，這樣口氣怎麼會好。被告
    恐嚇伊，伊會害怕。伊剛開始接到電話不以為意，以為被告
    只是說說，後來越說越像真的，伊會害怕，就去派出所報案
    ，也有於98年12月18日星期五打電話到法院來反應，看要怎
    麼辦才好，也有打電話到婦幼隊，法院叫伊去報案，伊才去
    報案等語明確（見警卷第13-14頁、偵卷第23頁、本院卷第2
    9、30-32頁），且提出被告撥打恐嚇電話之電話號碼及時間
    一欄表為證（見偵卷第28頁）。又證人乙○○○於接獲被告
    電話之後，確實有於98年12月18日打電話到本院告知被告恐
    嚇行為一事，復有本院電話紀錄附卷可佐（見本院98年度訴
    字第483號卷第70頁）。另證人即乙○○○之女甲○○於本
    院審理時亦證稱：被告於98年12月17、18日，多次撥打伊家
    電話00-0000000，都是伊母親接的，那時伊在上班，但伊母
    親有告訴伊，當被告打來掛掉後，伊母親就打電話跟伊講了
    。後來伊就去報警，是17日或18日，詳細哪一天伊不記得了
    。伊母親告訴伊被告在電話中有說要到伊等家放火，說他一
    條命要配伊等全家的命，也有說和解了，為何還被判那麼重
    ，他不甘願，也有說要準備好棺材。伊母親聽被告這樣說，
    很害怕，所以馬上打電話給伊，伊也不知道怎麼辦，所以馬
    上跑去報警等語明確（見本院卷第33頁），依證人甲○○所
    述被告恐嚇之內容，經核與證人乙○○○前揭證述相符，顯
    見證人乙○○○前揭證述被告有於上開期間，打電話恐嚇她
    ，並致其心生畏懼等節，確屬有據，足以採信。再參以被告
    於本院審理時坦認：「因為這個案件我還會再上訴，那時打
    給他是覺得他們講話不算話，沒有做到和解當時約定的事項
    。我不甘願被判那麼重的話，我會上訴，他們當初在和解時
    說他們不會在庭上亂講話，但他們在另案審理中還是亂講話
    。我當時打給乙○○○說，隨便他怎麼搞，反正我只有命一
    條。因為甲○○在另案審理時所說的話與和解時所說的話不
    同，所以我很氣，我不高興。但我沒有跟甲○○聯絡。」、
    「我那時口氣確實絕對不會好。我那時打電話過去的用意，
    是要質問他們是不是就是要這樣做，看他們滿不滿意這樣的
    判決結果。」等語（見本院卷第38頁），依此可知被告於上
    開期間打電話予告訴人乙○○○，既係為了質問乙○○○為
    何未履行和解時所約定之事？是否滿意法院判決有期徒刑8
    年6月之刑度？等事項，則被告必係心懷怨氣，口氣不佳，
    此由被告亦坦認其與證人乙○○○對話時，確實口氣不佳乙
    節足明（見本院卷第13、38頁）。因此，衡諸常情，被告在
    此心情及氛圍下，打電話質問並指責證人乙○○○，卻遭證
    人乙○○○以否認騙財，並認案件業經法院判決，已無法改
    變等語反駁之同時，確實極有可能以前揭危害生命、身體、
    財產之事恐嚇告訴人乙○○○，證人乙○○○前揭證述，實
    合於常理。況且，被告撥打電話予乙○○○，果真係單純地
    質問乙○○○上開事項，豈須撥打多次電話予乙○○○？又
    倘若被告確實未打電話恐嚇乙○○○，乙○○○豈有於另案
    已判決被告應處有期徒刑8年6月之重刑後，仍執意設詞誣陷
    被告恐嚇情事，並打電話請教法院等單位之處理方式，而致
    己有觸犯誣告罪之理？凡此更可徵證人乙○○○所為前開被
    告有以言詞恐嚇伊之證述，為與事實相符而可採信。被告前
    揭辯解，要難採信。
  (三)被告另雖辯稱：假如伊有恐嚇乙○○○，乙○○○就不敢與
    伊單獨見面了、伊被乙○○○打也沒有還手或提告等節，以
    為證人乙○○○指訴伊有恐嚇危害安全之行為係不實在之佐
    證。然證人乙○○○於本院審理時證稱：「（被告問：另案
    98年12月2日審理時，你既然陳述我於10月初即有對你恐嚇
    之行為，為何於10月中旬，就單獨與我在你住處附近的7-11
    便利商店見面，並簽立和解書？）這是被告拜託我與他和解
    的，和解之後他又說哪裡沒有蓋到，一直拜託我到上開處所
    去蓋章的，我那時候會怕，但我想說被告的態度已經有改變
    ，我想說看看他會不會改變。當時他的態度不是這樣。之前
    被告一直跟我說要去找我媽媽、找我朋友，騷擾我，沒有說
    這麼嚴重的話，沒有恐嚇我。」、「（被告問：我有沒有在
    你家門口讓你用棍子打？為何你於警詢中又說我是騷擾恐嚇
    你？）有，我拿了1支小孩子玩的高爾夫球塑膠桿，被告去
    的時候，是另案發生沒多久的時候，我很生氣，所以我才這
    樣做。案發剛開始跟之後我在警詢說的，時間差很久。你有
    沒有於收到另案判決書後說要潑我油、要燒我家，你1個人
    要配我家7人。」等語（見本院卷第28、29頁），依其證詞
    可知，被告所指前揭事件，均係在另案起訴後判決前或案發
    不久之時日，且當時被告之態度尚佳，並無心生怨氣之情，
    因此，證人乙○○○之所以與被告單獨見面，被告之所以被
    打不還手，乃均是另有其時空背景因素影響所致，更何況本
    案係於被告因侵害乙○○○之女之刑事案件，遭法院於98年
    12月16日判決處有期徒刑8年6月之刑度後始為發生，距被告
    陳明之上開2事件，已分別間隔約有2月、5月之久，並有被
    告遭法院判處重刑之新生因素，因此被告所舉前揭情事，尚
    難資為認定被告有無於上開期間，恐嚇證人乙○○○之佐證
    。
  (四)綜上所述，本件事證明確，被告恐嚇危害安全之犯行，足以
    認定。
二、核被告所為，係犯刑法第305條之恐嚇危害安全罪。被告前
    後撥打多次電話恐嚇告訴人之行為，係屬一犯意接續多次行
    為，侵害一個法益，應為接續犯，屬單純一罪。爰審酌被告
    撥打電話恐嚇他人致使告訴人心生畏懼，及其素行、犯罪動
    機、手段、所生危害、智識程度、生活狀況，暨犯後態度等
    一切情狀，量處如主文所示之刑，以資儆懲。至公訴人雖具
    體求處有期徒刑1年6月，惟本院認量處如主文所示之刑，已
    足資儆懲，附此敘明。
據上論斷，應依刑事訴訟法第452條、第299條第1項前段，刑法
第305條，判決如主文。
本案經檢察官張立言到庭執行職務
中    華    民    國    99    年    6     月    4     日
                  刑事第三庭  法  官  陳映佐
以上正本證明與原本無異。
如不服本判決應於收受送達後10日內向本院提出上訴書狀，並應
敘述具體理由；其未敘述上述理由者，應於上訴期間屆滿後20日
內向本院補提理由書(均須按他造當事人之人數附繕本)「切勿逕
送上級法院」。
                              書記官  翁靜儀
中    華    民    國    99    年    6     月    7     日
附錄全文：
刑法第305條：
以加害生命、身體、自由、名譽、財產之事，恐嚇他人致生危害
於安全者，處2年以下有期徒刑、拘役或3百元以下罰金。

司法院資訊處製作；財團法人民間司法改革基金會備份。
